臺灣高雄地方法院刑事判決　　　　　　　　　　　　　九十一年度易字第五八四號
　　公　訴　人　臺灣高雄地方法院檢察署檢察官
　　被　　　告　寅○○
　　　　　　　　癸○○
右列被告等因竊盜案件，經檢察官提起公訴（九十一年度偵字第一０七七號），及移
送併案審理（九十一年度偵字第五二六五號），本院判決如左：
    主  文
寅○○共同連續竊盜，累犯，處有期徒刑貳年貳月。
癸○○共同連續竊盜，累犯，處有期徒刑貳年陸月。
扣案編號一鑰匙壹把沒收。
    事  實
一、寅○○於民國九十年間因竊盜案件，經台灣屏東地方法院判處有期徒刑三月確定
    ，於九十年七月二十六日易科罰金執行完畢；癸○○於八十七年間因贓物案件，
  經台灣高等法院高雄分院判處有期徒刑五月確定，於八十八年四月九日易科罰金
    執行完畢，均不知悔改。寅○○與現役軍人癸○○（現仍在服役中）二人基於意
    圖為自己不法所有之犯意聯絡，並基於概括之犯意，於下列時、地為竊車之行為
    ：
    (一)於九十年十二月一日下午十時許，在高雄市○○區○○路大樂大賣場附近，竊
      取子○○所有福特牌、引擎號碼P0000000D、車牌號碼ＧＶ─三七六三號自小
      客車一輛。
    (二)於九十年十二月十五日下午九時許，分持自備之鑰匙一支，在高縣鳳山市○○
      街文澄公園旁，竊取聖享水電工程企業有限公司所有福特牌、引擎號碼
      N0000000E、車牌號碼ＶＯ─八四七六號自小客車一輛。
    (三)於九十年十二月二十日下午十一時許，分持自備之鑰匙一支，在屏東市○○街
      二十六號前，竊取丑○○所有三陽喜美牌、引擎號碼A3V07929、車牌號碼ＱＤ
      ─五四二七號自小客車一輛。
    (四)於九十年十二月二十一日上午二時三十分許，在高雄市新興區○○○路一三四
      號前，分持自備鑰匙一支，竊取庚○○所有三陽喜美牌、引擎號碼M3v06124、
      車牌號碼ＸＹ─０七０二號自小客車一輛。
    寅○○、癸○○二人竊得上開四輛自小客車，供作代步之用，且為避免駕駛竊得
    車牌號碼ＱＤ─五四二七號自小客車遭人發現，乃將前開竊得ＧＶ─三七六三號
    自小客車車牌二面拆下，懸掛在竊得ＱＤ─五四二七號自小客車上，癸○○另將
    竊得之車牌號碼ＸＹ─０七０二號自小客車一輛交予友人孔雅琪（收受贓物犯行
    ，未據檢察官提起公訴）使用。癸○○復承上揭意圖為自己不法所有之犯意，於
    九十年十二月十四日下午九時至九十年十一月十六日上午十一時許間之某時，在
    高雄市○○區○○路一八０號全球網際網路店門口，竊取車牌號碼ＺＩＪ─六二
    ０號機車一輛（該機車係辛○○於九十年十二月十四日下午七時許，向丙○○租
    用，於同日下午九時許，騎至全球網際網路店門口停放，於九十年十二月十六日
    上午十一時許離去時發現失竊），得手後借予不知情之友人戊○○，戊○○復借
    予其男友乙○○再轉借鄭秀茹騎用。嗣因鄭秀茹於九十一年一月二日下午二時三
    時三十分許，騎乘車牌號碼ＺＩＪ─六二０號失竊機車，行經高雄市鼓山區○○○路與哨船街口，為警當場查獲，經警循線查獲機車來源；寅○○於九十一年一
    月二日下午七時五十五分許，駕駛懸掛ＧＶ─三七六三號車牌號碼、車體為ＱＤ
    ─五四二七號自小客車，行經高雄市鼓山區○○○路與臨海三路口，為警當場查
    獲，並查扣寅○○所有供竊車所用之鑰匙一把，經寅○○於同日下午九時十分許
    ，帶同警方至高雄縣大寮鄉○○街四十九號查獲竊得後停放在該處之車牌號碼Ｖ
    Ｏ─八四七六號自小客車一輛，同日下午十時許，再帶同警方至高縣鳳山市○○
    街與文湖街口查獲竊得後停放在該處之車牌號碼ＧＶ─三七六三號自小客車（其
    上已無懸掛車牌），另經警方循線通知孔雅琪交出其所使用之車牌號碼ＸＹ─０
    七０二號自小客車交出。
二、案經高雄市政府警察局鼓山分局報請台灣高雄地方法院檢察署檢察官偵查起訴，
    另經高雄市政府警察局鼓山分局報請台灣高雄地方法院檢察署檢察官移送本院併
    案審理。
    理  由
一、訊據被告寅○○、癸○○對於右開共同竊取自小客車四輛之犯行，均坦承不諱，
    惟被告癸○○矢口否認竊取機車之犯行，辯稱：我借予戊○○之機車係另輛向丁○○借得之機車，並非車牌號碼ＺＩＪ─六二０號機車云云。經查：
  (一)引擎號碼P0000000D車牌號碼、車牌號碼ＧＶ─三七六三號自小客車係子○○所
    有；引擎號碼N0000000E、車牌號碼ＶＯ─八四七六號自小客車係聖享水電工程
    企業有限公司所有，在高雄市○○市○○街文澄公園旁失竊，於九十年十二月十
    六日下午六時許向警方報案；引擎號碼A3V07929、車牌號碼ＱＤ─五四二七號自
    小客車係丑○○所有，在屏東市○○街二十六號前失竊，於九十年十二月二十一
    日中午十二時許向警方報案；引擎號碼M3v06124、車牌號碼ＸＹ─０七０二號自
    小客車係庚○○所有，在高雄市新興區○○○路一三四號前失竊，於九十年十二
    月二十一日下午三時許，向警方報案等情，業據被害人丑○○於警訊及本院審理
    中、被害人庚○○及聖享水電工程企業有限公司負責人己○○在警訊中指訴綦詳
    ，並經證人孔雅琪於警訊中陳明：癸○○於九十年一月一日下午八時許，駕駛Ｘ
    Ｙ─０七０二號自小客車載我至他服役營區後，將該車交給我駕駛使用，癸○○
    稱該車是他向朋友借得，我返家後鎖車門時，用鑰匙打不開，我才知道是贓車，
    因癸○○在軍中服役，我無法還車給他，就暫時使用等語明確（孔雅琪九十一年
    一月三日調查筆錄），且被告二人於本院審理中均陳明：竊得車牌號碼ＧＶ─三
    七六三號自小客車後，在車上找到一支鑰匙可以行竊汽車，由寅○○複製多支，
    一人留有一支，為警查獲之編號一鑰匙是寅○○所留用之複製鑰匙，另查獲編號
    二鑰匙雖係寅○○所有，但非供竊車之用，癸○○持有之複製竊車鑰匙一支業已
    丟棄等語（本院九十一年三月七日、三月十九日訊問筆錄），復有查獲車輛認可
    資料四份、贓物認領保管收據三份、查獲贓車照片八幀附卷可參，及扣案鑰匙一
    把可證，被告二人共同竊取自小客車四輛，罪證明確，犯行至堪認定。
  (二)又辛○○於九十年十二月十四日下午七時許，向丙○○租用車牌號碼ＺＩＪ─六
    二０號機車一輛，於九十年十二月十四日下午九時許，騎至高雄市○○區○○路
    一八０號全球網際網路店門口停放，於九十年十二月十六日上午十一時許離去時
    發現失竊等情，已據證人辛○○、丙○○於警訊指陳綦詳，並有查獲車輛認可資
    料、贓物認領保管單各一份附卷可證，又據證人鄭秀茹於警訊中陳稱：該機車是
    乙○○於九十一年一月二日下午二時許，在他住處借給我騎，他以前曾騎該車載
    我出去玩等語（鄭秀茹九十一年一月二日調查筆錄），證人乙○○於警訊中謂：
    我需要機車使用，乃向友人戊○○詢問她有無朋友可以借到機車，戊○○才向癸○○借，癸○○於九十年十二月十四日下午十一時三十分許，騎到我住處即高雄
    縣鳳山市○○街五號樓下借給我友人戊○○，再由戊○○轉借給我騎用等語（乙○○九十一年一月二日調查筆錄），證人戊○○亦於警訊中陳明：我向癸○○借
    機車，癸○○於九十年十二月十四日下午十一時三十分許，騎至高雄縣鳳山市○○街五號前借給我，我再借給友人乙○○，當時乙○○及甲○○都有看到等語（
    戊○○九十一年一月二日調查筆錄），證人甲○○於警訊及本院審理中均證述：
    該機車是我哥哥乙○○之女友戊○○向她的乾哥哥癸○○借來的，當時我在場，
    該機車顏色是銀色的，機車借來後一直由我哥哥乙○○在使用等語（甲○○九十
    一年一月二日調查筆錄、本院九十一年五月三十日訊問筆錄），證人寅○○於警
    訊及本院審理中供述：癸○○於九十年十二月十四日下午八時許從軍中放假，我
    開車去載他，當天戊○○與我們一起出去玩，戊○○向癸○○借機車，癸○○說
    他要去向朋友借，癸○○叫我先開車載戊○○到她的男友位於澄清湖附近住處等
    他，後來癸○○騎一輛我從未見過的機車前來借給戊○○，我再開車載癸○○離
    去，癸○○有告訴我那輛機車是他偷來的等語（寅○○九十一年一月三日調查筆
    錄、本院九十一年三月二十八日、四月十一日、五月十六日訊問筆錄），另證人
    壬○○於本院審理中到庭結證：癸○○於九十年十二月十五日及十六日有二日例
    休，依部隊慣例休假前一日即九十年十二月十四日晚上六時就開始離營等語（本
    院九十一年四月十一日訊問筆錄），復有休假紀錄表一份在卷可稽，另證人丁○○於本院審理中到庭結證：癸○○好像曾經向我借過一次機車，但不是車牌號碼
    ＺＩＪ─六二０號機車，我並未借該車給癸○○等語綦詳（本院九十一年五月三
    十日審判筆錄），據上各情，足認證人鄭秀茹為警查獲騎乘之車牌號碼ＺＩＪ─
    六二０號機車係贓車，該車確係被告癸○○於服役離營時即九十年十二月十四日
    下午十一時三十分許騎至高雄縣鳳山市○○街五號借予戊○○，戊○○再借予乙○○轉借鄭秀茹等情，至為明確，被告癸○○於本院審理中否認其借予戊○○之
    機車並非車牌號碼ＺＩＪ─六二０號機車，顯係事後卸責之詞，不足採信。
二、核被告寅○○、癸○○二人所為，均係犯刑法第三百二十條第一項竊盜罪。被告
    二人就右開竊取自小客車四輛之犯行，有犯意聯絡及行為分擔，均為共同正犯。
    又被告寅○○先後四次竊取自小客車四輛之犯行，被告癸○○先後竊取自小客車
    四輛及機車一輛之犯行，均時間緊接，手法相同，所犯又係構成要件相同之罪名
    ，顯係基於概括之犯意反覆為之，均為連續犯，應依法論以一罪，並加重其刑。
    公訴人漏未對被告癸○○竊取車牌號碼ＺＩＪ─六二０號機車之犯行起訴，惟被
    告癸○○此部分犯行，與公訴人起訴並經本院論罪之竊取自小客車四輛犯行，有
    連續犯之裁判上一罪關係，本院自應一併審理，附此敘明。被告寅○○於九十年
    間因竊盜案件，經台灣屏東地方法院判處有期徒刑三月確定，於九十年七月二十
    六日易科罰金執行完畢，被告癸○○於八十七年間因贓物案件，經台灣高等法院
    高雄分院判處有期徒刑五月確定，於八十八年四月九日易科罰金執行完畢，此有
    台灣高等法院被告全國前案紀錄表及台灣高雄地方法院檢察署刑案資料查註紀錄
    表各一份在卷可參，被告寅○○、癸○○於執行完畢五年內，均再犯有期徒刑以
    上之本罪，為累犯，應依法加重其刑。被告二人上開二種以上刑之加重，應依法
    遞加之。爰審酌被告二人均正值青年，本應努力上進，以正當方式購車代步，竟
    為貪圖不法，欲求不勞而獲，先後行竊他人之自小客車四輛，另被告癸○○為借
    車供友人使用，竟以行竊方式取得機車，足認被告寅○○、癸○○二人法治觀念
    淡薄，漠視他人合法享有之財產權，破壞社會善良風氣，惟念及被告寅○○犯後
    坦承全部犯行，被告癸○○雖坦承竊取自小客車犯行，仍一再否認其竊取機車，
    等一切情狀，分別量處如主文所示之刑。扣案編號一鑰匙一支係被告寅○○所有
    ，供被告二人共同行竊所用之物，爰依刑法第三十八條第一項第二款之規定宣告
    沒收之，另被告癸○○所有供行竊用鑰匙一支，雖不能證明業已滅失，但未扣案
    ，為免將來執行困難，爰不為沒收之諭知。又扣案編號二鑰匙一支，為被告寅○○所有，但與本案犯罪無關，亦不為沒收之。
據上論斷，應依刑事訴訟法第二百九十九條第一項前段、刑法第二十八條、第五十六
條、第四十七條、第三百二十條第一項、第三十八條第一項第二款、罰金罰鍰提高標
準條例第一條前段，判決如主文。
本案經檢察官楊忠城到庭執行職務。
中      華      民      國      九十一      年      六      月    十三  日
                                  臺灣高雄地方法院刑事第四庭
                                      法  官  張  桂  美
右正本證明與原本無異。
如不服本判決，應於判決送達後十日內，向本院提出上訴狀。
                                      書記官  吳  金  霞
中      華      民      國      九十一      年      六      月    十三  日
參考法條：刑法第三百二十條第一項。
刑法第三百二十條第一項：
意圖為自己或第三人不法之所有，而竊取他人之動產者，為竊盜罪，處五年以下有期
徒刑、拘役或五百元以下罰金。
